ACORDAO-COMPLETO-2352052

ACÓRDÃO DE RELAÇÃO

ACÓRDÃO DE RELAÇÃO 3275/2019 ATA 12/2019 - PRIMEIRA CÂMARA

Acórdão 3275/2019-TCU-Primeira Câmara
Os Ministros do Tribunal de Contas da União ACORDAM, por unanimidade, com fundamento no art. 71, inciso III, da Constituição Federal/1988, c/c os arts. 1º, inciso V, e 39, inciso II, da Lei 8.443/1992, e arts. 1º, inciso VIII, 17, inciso III, 143, inciso II, 259, inciso II, e 260, § 1º, do Regimento Interno do TCU, de acordo com o parecer emitido pelo MPTCU, em:
a)  considerar legais, para fins de registro, os atos de concessão de aposentadoria emitidos em favor de Leila Elaine Pacheco Nunes (CPF XXX.537.908-XX) , Lorena Paz Botelho (CPF XXX.198.460-XX) , Luiz Adroaldo Ortiz Peixoto (CPF XXX.321.950-XX) , Luiz Alberto Lopes Senff (CPF XXX.562.060-XX) , Luiz Carlos Lupinacci (CPF XXX.635.880-XX) , Luiz Carlos de Alencastro (CPF XXX.374.970-XX) , Lygia Falleiro de Paula (CPF XXX.609.700-XX) e Maria Conceição Buralde (CPF XXX.014.100-XX) ; e
b)  fazer as determinações especificadas nos itens 1.7 e 1.8.
1. Processo TC-Processo 041.636/2018-0 (APOSENTADORIA) 
	1.1. Interessados: Leila Elaine Pacheco Nunes (XXX.537.908-XX) ; Lorena Paz Botelho (XXX.198.460-XX) ; Luiz Adroaldo Ortiz Peixoto (XXX.321.950-XX) ; Luiz Alberto Lopes Senff (XXX.562.060-XX) ; Luiz Carlos Lupinacci (XXX.635.880-XX) ; Luiz Carlos de Alencastro (XXX.374.970-XX) ; Lygia Falleiro de Paula (XXX.609.700-XX) ; Manoel Sidney Viçosa Sityá (XXX.045.100-XX) ; Marco Aurelio Fontes de Albuquerque (XXX.343.460-XX) ; Maria Conceição Buralde (XXX.014.100-XX) .
	1.2. Órgão: Núcleo Estadual do Ministério da Saúde no Estado do Rio Grande do Sul.
	1.3. Relator: Ministro Vital do Rêgo.
	1.4. Representante do Ministério Público: Procurador Rodrigo Medeiros de Lima.
	1.5. Unidade Técnica: Secretaria de Fiscalização de Pessoal (Sefip) .
	1.6. Representação legal: não há.
	1.7. Determinar à Secretaria de Fiscalização de Pessoal que destaque dos presentes autos os atos de concessão de aposentadoria emitidos em favor de Manoel Sidney Viçosa Sityá (CPF XXX.045.100-XX) e Marco Aurelio Fontes de Albuquerque (CPF XXX.343.460-XX) , para que sejam apreciados de forma conjunta com os atos iniciais de concessão.
	1.8. Determinar ao Núcleo Estadual do Ministério da Saúde no Estado do Rio Grande do Sul que, no prazo de 30 dias, finalize o cadastramento no e-pessoal e disponibilize ao Controle Interno os atos iniciais de concessão de aposentadoria em favor de Manoel Sidney Viçosa Sityá (CPF XXX.045.100-XX) e Marco Aurelio Fontes de Albuquerque (CPF XXX.343.460-XX) .

Primeira Câmara

Leila Elaine Pacheco Nunes (XXX.537.908-XX); Lorena Paz Botelho (XXX.198.460-XX); Luiz Adroaldo Ortiz Peixoto (XXX.321.950-XX); Luiz Alberto Lopes Senff (XXX.562.060-XX); Luiz Carlos Lupinacci (XXX.635.880-XX); Luiz Carlos de Alencastro (XXX.374.970-XX); Lygia Falleiro de Paula (XXX.609.700-XX); Manoel Sidney Viçosa Sityá (XXX.045.100-XX); Marco Aurelio Fontes de Albuquerque (XXX.343.460-XX); Maria Conceição Buralde (XXX.014.100-XX).

VITAL DO RÊGO

não há.

Procurador Rodrigo Medeiros de Lima.

APOSENTADORIA (APOS)

Secretaria de Fiscalização de Pessoal (Sefip).